---
title: "Classification Bayésienne et AFD"
output:
  html_document:
    theme: readable
    toc: yes
    toc_depth: 6
    toc_float: yes
author: "Paul Cascarino et Mathis Quinio-Cosquer"
date: "Janvier 2023"
---
```{r setup, include=FALSE}
knitr::opts_chunk$set(echo = TRUE)
```

```{r}
library(reticulate)
library(readr)

```

# Projet 3 : 

## 1. Introduction

### Les objectifs du projet
Le but de ce projet est de réduire la dimensionnalité des données 
sur le thèses de doctorat françaisee afin d'effectuer une classification 
bayesienne sur la nature textuelle et sémantique des données.


Ainsi nous devons mettre en place une classification bayésienne avancé avec AFD
afin de les catégoriser en domaines d'étude.


## 2. Chargement et exploration des données

### Préparation et imports
Dans un premier temps, nous effaçons la mémoire : 
```{r}
rm(list=ls())
```

Et faisons les chargements des packages nécessaires : 

```{r}
library(dplyr)
library(ggplot2)
library(stringr)

# Permet la tokenization : https://smltar.com/tokenization#types-of-tokens 
library(tokenizers)

# Permet l'utilisation de liste pour le stop-words : https://smltar.com/stopwords#premadestopwords
library(stopwords)

# Permet la stemmatization : https://smltar.com/stemming#how-to-stem-text-in-r
library(SnowballC)

library(tm)
library(text2vec)
library(slam)

# Installer et charger le package 'MASS' pour l'Analyse Discriminante Linéaire (LDA)
# install.packages("MASS")
library(MASS)

```

### Chargement et exploration des données

Les données sont récupérés sur le site kaggle à l'adresse : <https://www.kaggle.com/code/antoinebourgois2/4-french-doctoral-theses-semantic-search-tool>
Nous pouvons ainsi récupérer le csv récupéré avec : 

```{r}
df <- read.csv('data/french_thesis_20231021_metadata.csv')

head(df)
```

Réduisons notre df: 
```{r}
dim(df)

set.seed(13)

nbr_row_little_df <- 10000

little_df <- df[sample(nrow(df), nbr_row_little_df),]

dim(little_df)

```

Nous avons un dataframe de base avec : 
- 519578 lignes 
- 8 colonnes

Et un dataframe réduit ('little_df')  avec : 
- 'nbr_row_little_df' lignes 
- 8 colonnes

Regardons les noms des colonnes : 

```{r}
colnames(df)
```

Nous avons les colonnes : 
- __URL__ : L url de la thèse
- __Title__ : Le titre de la thèse      
- __Author__ : L auteur de la thèse    
- __Description__ : La description de la thèse
- __Direction__ : Le directeur et son id de la thèse
- __Domain__ : Le domaine de la thèse
- __Statuts__ : Le status de la thèse 
- __Date__ : La date de la thèse

### Nettoyage des données textuelles

### Vectirisation avec un TF IDF

## 3. Extraction de caractéristiue et réduction de dimensionnalité

### Appliquez la modélisation thématique (topic modeling) si nécessaire.

### LDA

## 4. Classification bayésienne 

### Classifieur bayésien naïf

### Validation croisée pour l'Évaluation

## 5. Optimisation et Évaluation

### Ajustez les hyperparamètres

### Evaluation du modèle 